# 【请教】期权价值评估与会计成本

提问人：wx_5ecc96af0121 时间：2020-12-04 13:33:02
版主好，
1.在期权授予日公允价值评估中，评估参数会考虑employee exit rate/员工离职率，离职率影响到期权的授予日公允价值；
2.在会计成本的计算中，也需要估计最终满足全部服务期限条件的人数比例，以估计最终获得授予的权益工具数量。
想请教，是不是对员工离职率的考虑有重复了？是否是每期期末计算会计成本时考虑员工离职率，则期权评估中不予考虑？
感谢赐教！

回答人：chenyiwei
你说的情况，是会有重复。按照现行会计准则中的股份支付会计处理模型，影响期权等权益工具于授予日公允价值的因素不包括预计离职率。离职率影响到能否满足服务期限条件，而服务期限条件影响的是最终可授予的权益工具数量，而不影响授予日权益工具的公允价值确定。

提问人：wx_5ecc96af0121 时间：2020-12-07 15:04:00
陈版好，“按照现行会计准则中的股份支付会计处理模型，影响期权等权益工具于授予日公允价值的因素不包括预计离职率”，可否指导一下这个具体的准则援引的来源？谢谢！

回答人：chenyiwei
可查阅《讲解 2010 》P183～ 187 关于“权益工具公允价值确定”的相关内容。

回答人：chenyiwei
离职率与服务期限条件相关。而服务期限条件只影响最终可授予的权益工具数量，但不影响权益工具在授予日的公允价值。